Minutes et répertoires du notaire Antoine GAULTIER, 9 juillet 1643 - 4 avril 1663 (étude III)
Archives nationales
- Minutes de Antoine GAULTIER, janvier 1643 - décembre 1662; MC/ET/III/573 - MC/ET/III/639
  - Minutes. 1650, avril - 1650, juillet, avril 1650 - juillet 1650; MC/ET/III/588
    - Donation. BOUSSUT (de), Isaac. SIONNIERE, Charles., 10 juin 1650; MC/ET/III/588
      donation; Boussut, Isaac de; Sionniere, Charles
    - Déclaration apportée. GAUFFILET, Antoine.., 13 juin 1650; MC/ET/III/588
      déclaration; dépôt de pièces; Gauffilet, Antoine
    - Déclaration rapportée. GAUFFILET, Antoine.., 13 juin 1650; MC/ET/III/588
    - Vente. ROUVEAU, Vincent. LANGLOIS, Michel., 14 juin 1650; MC/ET/III/588
      acte de vente; Rouveau, Vincent; Langlois, Michel
    - Réception. VATEL, Arnoul. Hôpital du Saint-Esprit., 14 juin 1650; MC/ET/III/588
      Vatel, Arnoul
    - Réception. TAMPON, Anne. Hôpital du Saint-Esprit., 14 juin 1650; MC/ET/III/588
      Tampon, Anne
    - Réception. PENET, Jean-Pierre. Hôpital du Saint-Esprit., 14 juin 1650; MC/ET/III/588
      Penet, Jean-Pierre
    - Réception. MARTEAU, Pierre. Hôpital du Saint-Esprit., 14 juin 1650; MC/ET/III/588
      Marteau, Pierre
    - Réception. BOURGULLE, Perrette. Hôpital du Saint-Esprit., 14 juin 1650; MC/ET/III/588
      Bourgulle, Perrette
    - Réception. BETANCOURT, Guillaume. Hôpital du Saint-Esprit., 14 juin 1650; MC/ET/III/588
      Betancourt, Guillaume
    - Bail. LEBOSSU, Henri. BELU, Clément., 15 juin 1650; MC/ET/III/588
      bail; Lebossu, Henri; Belu, Clément
    - ST POL (Comté), Sénéchal et grand bailli de § Quittance par Marie Marc de 500 l.t a elle cédées par Alle le Roy, fille et héritière de Guillaume le Roy, 15 juin 1650; MC/ET/III/588
      quittance; St Pol, Comté
    - LE ROY (Guillaume) + Sénéchal et grand bailli du comté de Saint-Pol. § Quittance par Marie MARC de 500 Pt a elle codées par Dlle Le Roy, fille et héritière de Guillaume LE ROY, 15 juin 1650; MC/ET/III/588
      quittance; Le Roy, Guillaume
    - Quittance. MARC, Marie. DESNOTZ, Jean., 15 juin 1650; MC/ET/III/588
      quittance; Marc, Marie; Desnotz, Jean
    - Bail. CHENU, Michel. PETITJEAN, Arnoul., 16 juin 1650; MC/ET/III/588
      bail; Chenu, Michel; Petitjean, Arnoul
    - PETITJAN (Arnoul) sieur de Chantalmont dt rue Ste Croix de la Bretonnerie § Bail par Henri Gamin à Arnoul PETITJAN d'une partie de maison rue Ste Croix de la Bretonnerie pour 3 ans et 200 l. t. de loyer par an, 16 juin 1650; MC/ET/III/588
      bail; Petitjan, Arnoul
    - GAMIN (Henri) conseiller du roi en ses conseils maître des requêtes ordinaires de son hôtel § Bail par Henri GAMIN à Arnoul Petit Jan, sieur de Chantalmont, d'une partie de maison, rue Ste Croix de la Bretonnerie pour 3 ans et 200 l. t. de loyer par an, 16 juin 1650; MC/ET/III/588
      bail; Gamin, Henri
    - Bail. Grand Bureau des Pauvres. TREILLAULT, Blaise., 17 juin 1650; MC/ET/III/588
      bail; Treillault, Blaise
    - POISSY, élection § Bail par Mathurin Fournier et Jean Macé, greffiers de l'élection de Paris, à Jean Cordier, payeur des gages des élus de l'élection du Thomas, du greffe de l'élection POISSY pour 6 ans et 150 l. t. par an, 17 juin 1650; MC/ET/III/588
    - MACE (Jean) greffier de l'élection de Paris dt rue Jean de l'Espine § Bail par Mathurin Fournier et Jean MACE à Jean Cordier, du Greffe de l'élection de Poissy pour 6 ans et 150 l.t par an, 17 juin 1650; MC/ET/III/588
    - Bureau des Pauvres § Bail d'une maison, rue de Colombier au faubourg Saint-Germain des Près, à Blaise Treillault, huissier au Bureau des Pauvres, par le Bureau des Pauvres, 17 juin 1650; MC/ET/III/588
    - CORDIER (Jean) payeur des gages des élus de l'élection de Thomas dt rue des Gravilliers, parois. de Saint-Nicolas-des-Champs § Bail par Mathurin Fournier et Jean Macè, greffiers de l'élection de Paris, à Jean CORDIER, du greffe de l'élection de Poissy pour 6 ans et 150 l.t par an, 17 juin 1650; MC/ET/III/588
      bail; Cordier, Jean
    - Transport de rente. MADET, Anne. MADET, Marie. ROYER, François, 17 juin 1650; MC/ET/III/588
      transport de droits; Madet, Anne; Madet, Marie; Royer, François,
    - Bail de greffe. FOURNIER, Mathurin. MACE, Jean. CORDIER, Jean, 17 juin 1650; MC/ET/III/588
      bail; Fournier, Mathurin; Mace, Jean; Cordier, Jean,
    - Bail. LEBOSSU, Marguerite. BERANCE, Théodore., 18 juin 1650; MC/ET/III/588
      bail; Lebossu, Marguerite; Berance, Théodore
    - LE BOSSU (Marguerite) ép: Charles BOUCHER, chevalier, seigneur d'Orsay, conseiller du Roi en ses consuls d'état et privé § Bail par Marguerite LE BOSSU à Théodore BERAUCÉ maître tailleur d'habits, d'une maison rue de la Verrerie, pour 6 ans et 300 l. t. de loyer par an, 18 juin 1650; MC/ET/III/588
    - BOUCHER (Charles) chevalier, Seigneur d'Orsay, conseiller du roi en ses conseils d'état et privé époux de Marguerite LE BOSSU § Bail par Marguerite LE BOSSU, femme de Charles BOUCHER, d'une maison, rue de la Verrerie, 18 juin 1650; MC/ET/III/588
      bail; Boucher d'Orsay, Charles
    - Bail. MADET, Anne. MADET, Marie. YMBERT, Jérémie, 18 juin 1650; MC/ET/III/588
      bail; Madet, Anne; Madet, Marie; Ymbert, Jérémie,
    - Donation de droits successifs. GUY, Françoise. GUY, Marguerite., 26 juin 1650; MC/ET/III/588
      donation; Guy, Françoise; Guy, Marguerite
    - Quittance. BELETTE, Henri. BELETTE, Gilles., 28 juin 1650; MC/ET/III/588
      quittance; Belette, Henri; Belette, Gilles
    - Réception. PIGNOLET, Jacques. Hôpital du Saint-Esprit., 28 juin 1650; MC/ET/III/588
      Pignolet, Jacques
    - Réception. GROUTEAU, Louis. Hôpital du Saint-Esprit., 28 juin 1650; MC/ET/III/588
      Grouteau, Louis
    - Transport de rente. DEFITTE, Hélène. CHARDON, Louise., 30 juin 1650; MC/ET/III/588
      transport de droits; Defitte, Hélène; Chardon, Louise
    - CHARDON (Louise) veuve de Louis de Soissons, écuyer l'un des gardes du corps du Roi § Transport de rentes à Louise CHARDON, 30 juin 1650; MC/ET/III/588
      transport de droits; Chardon, Louise
    - FITTE (Hélène de) veuve de Charles de FEYRAT, baron de Rouville § Transport de rentes par Hélène de FITTE, 30 juin 1650; MC/ET/III/588
      transport de droits; Fitte, Hélène de
    - Bail à ferme. BIZET, Marie. GRAFART, Pierre., 1er juillet 1650; MC/ET/III/588
      bail; Bizet, Marie; Grafart, Pierre
    - ORFÈVRE LE MERCIER Antoine, marchand orfèvre, valet de chambre ordinaire de la Reine dt rue de l'Arbre Sec § Bail à ferme par. .. au nom de ses enfants, 1er juillet 1650; MC/ET/III/588
      bail; Le Mercier, Antoine
    - ORFEVRE COUSTURIER Claude, marchand. .., bourgeois de Paris § Bail à ferme par Marie BIZET, veuve de. .., 1er juillet 1650; MC/ET/III/588
      bail; Cousturier, Claude; Bizet, Marie
    - LE MERCIER (Antoine) marchand orfèvre, valet du chambre ordinaire de la Reine dt rue de l'Arbre Sec § Bail à ferme par .. comme tuteur de ses enfants mineurs, 1er juillet 1650; MC/ET/III/588
    - COUSTURIER (Claude) marchand orfèvre bourgeois de Paris § Bail à ferme de terres au Petit Tremblay par Marie BIZET, veuve de. .., 1er juillet 1650; MC/ET/III/588
      bail; Cousturier, Claude
    - BIZET (Marie) veuve de Claude COUSTURIER, marchand orfèvre, bourgeois de Paris demeurant rue des Mathurins § Bail à ferme de terres au Petit Tremblay par Marie BIZET, 1er juillet 1650; MC/ET/III/588
      bail; Bizet, Marie
    - Association. ROCHER, Bernard. GAUTIER, Antoine., 3 juillet 1650; MC/ET/III/588
      acte de société; Rocher, Bernard; Gautier, Antoine
    - MAÇON ROCHER Esprit dit sur le quai de la Mégisserie § Association de Bernard ROCHER, maître maçon et d'Antoine GAULTIER, maître charpentier avec. .. pour la construction d'un moulin à Charenton, 3 juillet 1650; MC/ET/III/588
      Rocher, Esprit; Rocher, Bernard; Gaultier, d'Antoine
    - MAÇON ROCHER Bernard § association, 3 juillet 1650; MC/ET/III/588
      Rocher, Bernard
    - MAÇON ROCHER Bernard dit rue Saint-Antoine § Association de. .. et Antoine GAULTIER, maître charpentier, avec Esprit ROCHER, maître maçon, pour la construction d'un moulin à Charenton, 3 juillet 1650; MC/ET/III/588
      Rocher, Bernard; Gaultier, Antoine; Rocher, Esprit
    - CHARPENTIER GAULTIER (Antoine) dt rue Traversine § Association de Bernard ROCHER, maître maçon et d'..., avec Esprit ROCHER maître maçon, pour la construction d'un moulin à Charenton, 3 juillet 1650; MC/ET/III/588
      Gaultier, Antoine
    - CHARPENTIER GAULTIER (Antoine) § association, 3 juillet 1650; MC/ET/III/588
    - ROCHER (Esprit) un autre maçon dt sur le quai de la Mégideul § Association de Bernard ROCHER, maître maçon et d'Antoine GAULTIER, maître charpentier, avec .., pour la construction d'un moulin à Charenton, 3 juillet 1650; MC/ET/III/588
      Rocher, Esprit
    - ROCHER (Bernard) maître maçon rue Saint-Antoine § association entre .. et Antoine Gaultier, charpentier pour la construction d'un moulin, 3 juillet 1650; MC/ET/III/588
    - GAULTIER (Antoine) maître Charpentier dt rue Traversine § Association de Bernard ROCHER, maître maçon et d'..., avec Esprit ROCHER maître maçon, pour la construction d'un moulin à Charenton, 3 juillet 1650; MC/ET/III/588
    - Moulin, CHARENTON § Association de maçons et charpentier pour la construction d'un Moulin, CHARENTON, 3 juillet 1650; MC/ET/III/588
    - CHARENTON, moulin § Association de maçons et charpentier pour la construction d'un moulin CHARENTON appelé la Chaussée à moulin CHARENTON, 3 juillet 1650; MC/ET/III/588
      acte de société
    - Procuration. BEGUET, Madeleine. DESNOTS, Jean., 4 juillet 1650; MC/ET/III/588
      procuration; Beguet, Madeleine; Desnots, Jean
    - Apprentissage. JOULET, Anne. GIEN (de), Charité., 4 juillet 1650; MC/ET/III/588
      contrat d'apprentissage; Joulet, Anne
    - Quittance. LEMPERIER, Elisabeth. FOURNIER, Mathurin., 4 juillet 1650; MC/ET/III/588
      quittance; Lemperier, Elisabeth; Fournier, Mathurin
    - Procuration apportée. PETITJEAN, Arnoul.., 4 juillet 1650; MC/ET/III/588
      procuration; dépôt de pièces; Petitjean, Arnoul
    - Constitution. POUTEAU, Philippe. DELABARRE, Lucrèce., 6 juillet 1650; MC/ET/III/588
      constitution de rente; Pouteau, Philippe; Delabarre, Lucrèce
    - TAILLE (Jeanne de la) ép: Jean CHARTIER, médecin ordinaire du roi § Don mutuel entre Jeanne de la TAILLE et son mari, 6 juillet 1650; MC/ET/III/588
      donation; Taille, Jeanne de la
    - MÉDECIN ORDINAIRE DU ROI CHARTIER (Jean) professeur en médecine au collège royal en l'Université de Paris et docteur regent en médecine de la faculté de Paris dt rue Jean de l'Epine § Don mutuel entre Jean CHARTIER et Jeanne de la Taille, son époux, 6 juillet 1650; MC/ET/III/588
      donation; Chartier, Jean
    - CHARTIER (Jean) écuyer, conseiller et médecin ordinaire du Roi, professeur en médecine au Collège royal en l'Université à Paris et docteur regent en médecine de la faculté de Paris dt rue Jean de l'Epine § Don mutuel entre Jean CHARTIER et Jeanne de La Taille, son épouse, 6 juillet 1650; MC/ET/III/588
    - don mutuel. CHARTIER, Jean. CHARTIER., 6 juillet 1650; MC/ET/III/588
      donation; Chartier, Jean; Chartier
    - Apprentissage. CORBEIL, Vincent. COTIBERT, André., 9 juillet 1650; MC/ET/III/588
      contrat d'apprentissage; Corbeil, Vincent; Cotibert, André
    - Teinturier, apprentissage § Apprentissage d'André COLLEBERT chez Vincent CORBEIL, marchand teinturier en soie, fil et laine, 9 juillet 1650; MC/ET/III/588
    - CORBEIL (Vincent) marchand teinturier en soie, fil et laine dt rue de la Tannerie § Apprentissage d'André COLLEBERT chez Vincent CORBEIL, 9 juillet 1650; MC/ET/III/588
      contrat d'apprentissage; Corbeil, Vincent
    - COLLEBERT (André) § Apprentissage d'André COLLEBERT chez Vincent CORBEIL marchand teinturier en soie, fil et laine, 9 juillet 1650; MC/ET/III/588
      contrat d'apprentissage; Collebert, André
    - Constitution. LANGLOIS, Michel. CHARPENTIER, Antoine., 11 juillet 1650; MC/ET/III/588
      constitution de rente; Langlois, Michel; Charpentier, Antoine
    - Apprentissage. TESSIER, Anne. BOULE, Marie., 12 juillet 1650; MC/ET/III/588
      contrat d'apprentissage; Tessier, Anne; Boule, Marie
    - Réception. JULIEN, Anne. Hôpital du Saint-Esprit., 12 juillet 1650; MC/ET/III/588
      Julien, Anne
    - Constitution. BEAUVAIS (de), Guillaume. MARCEL, Jean. PAPILLON, Charles, 13 juillet 1650; MC/ET/III/588
      constitution de rente; Beauvais, Guillaume de; Marcel, Jean; Papillon, Charles
    - ROCHER (Bernard) maître maçon; dt rue Saint-Antoine § Association de .. et Antoine GAULTIER maître charpentier avec Esprit ROCHER, maître maçon pour la construction d'un moulin à Charenton, 13 juillet 1650; MC/ET/III/588
    - MARCEL (Jean) Seigneur de Bouqueval Conseiller du roi en son grand Conseil dt rue Ste Croix de la Bretonnerie § Constitution de rente par Jean MARCEL; Indemnité réciproque entre Guillaume de Beauvais et Jean MARCEL, 13 juillet 1650; MC/ET/III/588; 2 actes
    - GODEFFROY (Jean) Conseiller du roi d/t rue du Monceau Saint-Gervais § Vente de la charge de Garde du corps du roi à Jean GODEFFROY, 13 juillet 1650; MC/ET/III/588
      acte de vente; Godeffroy, Jean
    - GARDE DU CORPS DU ROI § Vente de la charge de GARDE DU CORPS DU ROI par Albin Bertault à Jean Godeffroy, 13 juillet 1650; MC/ET/III/588
    - BERTAULT (Albin) Chevalier, garde du corps au Roi, sous la charge de M. le duc de Tresman capitaine de ses gardes § Vente de la charge de garde du corps du roi par Albin BERTAULT, 13 juillet 1650; MC/ET/III/588
      acte de vente; Bertault, Albin
    - BEAUVAIS (Guillaume de) seigneur de Limeil, conseiller du roi en son Cour de Parlement de Metz demeurant une Salle aux Comptes § 2 actes: Constitution de rente par Guillaume de BEAUVAIS; Promesse d'indemnité réciproque entre Guillaume de BEAUVAIS et Jean Marcel, 13 juillet 1650; MC/ET/III/588
      constitution de rente; Beauvais, Guillaume de
    - Vente de charge. BERTAULT, Albin. GODEFROY, Jean., 13 juillet 1650; MC/ET/III/588
      acte de vente; Bertault, Albin; Godefroy, Jean
    - Indemnité réciproque. BEAUVAIS (de), Guillaume. MORET, Jean., 13 juillet 1650; MC/ET/III/588
      indemnité; Beauvais, Guillaume de; Moret, Jean
    - St Denis, monastère de Jésus Marie § Donation par Claude GIFFART, marchand papetier et sa f. au Saint-Denis, monastère de Jésus Marie, de 200 l. t pour les frais d'habit, 100 Lt pour le présent d'église et 6000 l.t pour la dot de leur fille Marie Magdeleine CIFFART, qui se fait religieuse au Saint-Denis, monastère de Jésus Marie, 14 juillet 1650; MC/ET/III/588
      donation
    - Échange. GAUDAIS, Henri. BAULOT, Louis., 15 juillet 1650; MC/ET/III/588
      échange; Gaudais, Henri; Baulot, Louis
    - GAUDAIS (Henri) écuyer, sieur de Maisonneuve dt à Magny le Hongre en Brie § Echange par Henri GAUDAIS avec Louis BAULOT de terres à Chalifert contre une rente, 15 juillet 1650; MC/ET/III/588
      échange; Gaudais, Henri
    - BAULOT (Louis) écuyer, sieur d'Arigny demeurant rue Couture Saint-Gervais § Echange par Louis BAULOT avec Henri GAUDAIS d'une rente contre des terres à Chalifer, 15 juillet 1650; MC/ET/III/588
      échange; Baulot, Louis
    - Quittance réciproque. BERNIQUER, Balthazar. BONNIN, Jeanne., 17 juillet 1650; MC/ET/III/588
      quittance; Berniquer, Balthazar; Bonnin, Jeanne
    - BERNIQUET (Balthazar) maître armurier demeurant à Saint-Florentin en Bourgogne § Quittance, 17 juillet 1650; MC/ET/III/588
    - ARMURIER BERNIQUET (Belthazar) dt à Saint-Florentin en Bourgogne § Quittance, 17 juillet 1650; MC/ET/III/588
      quittance; Berniquet, Belthazar
    - Apprentissage. MEUGE, François. LABIZE, Nicolas., 18 juillet 1650; MC/ET/III/588
      contrat d'apprentissage; Meuge, François; Labize, Nicolas
    - VITRIER (apprentissage de) § apprentissage de François Meuge âgé de 15 ans pendant 4 ans, 18 juillet 1650; MC/ET/III/588
      contrat d'apprentissage; Meuge, François
    - VITRIER, LA BIZE (Nicolas), dt rue Neuve Ste Catherine § Apprentissage de François MENGE chez. .., 18 juillet 1650; MC/ET/III/588
      contrat d'apprentissage; La Bize, Nicolas Menge, François
    - LABIZE (Nicolas) maître vitrier dt rue Neuve Ste Catherine § Apprentissage de François MENGE chez. .., 18 juillet 1650; MC/ET/III/588
      contrat d'apprentissage; Labize, Nicolas
    - LABISSE (Nicolas) m/tre/ vitrier rue Neuve Sainte-Catherine § apprentissage chez. .. de François Mouge âgé de 15 ans pendant 4 ans, 18 juillet 1650; MC/ET/III/588
      contrat d'apprentissage; Labisse, Nicolas
    - MENGE (François) § Apprentissage de. .. fils d'Adrien MENGE, décédé, de son vivant tailleur d'habits et de Jeanne GOUTTEUX, chez Nicolas LABIZE, maître Vitrier, 18 juillet 1650; MC/ET/III/588
      contrat d'apprentissage; Menge, François
    - Apprentissage. REGNAULT, Eloi. LARCHE, Jean., 18 juillet 1650; MC/ET/III/588
      contrat d'apprentissage; Regnault, Eloi; Larche, Jean
    - Désistement de Bail. LELIEVRE, Marie. BOUCHERAT, Christophe., 21 juillet 1650; MC/ET/III/588
      renonciation; bail; Lelievre, Marie; Boucherat, Christophe
    - LE LIEVRE (Marie) veuve de Germain HERLEMENT, écuyer, sieur de Montomer dt rue des Coquilles § Désistement du bail à loyer fait par Marie LE LIEVRE à Christophe BOUCHERAT, d'une partie de sa m, rue des Coquilles, 21 juillet 1650; MC/ET/III/588
    - GAUDAIS (Henri) sieur de Maisonneuve dt à Magny le Hongre en Brie § Transport de rente par Henri GAUDAIS, 21 juillet 1650; MC/ET/III/588
      transport de droits; Gaudais, Henri
    - CHASTELAIN (René) + écuyer, procureur du roi au siège de bailliage présidial de Senlis; épouse: Jeanne le Comte § Transaction entre le collège de Clermont et Daniel Chastelain fils et héritier de René CHASTELAIN, au sujet d'une donation de 3600 l. faite par René CHASTELAIN au Collège de Clermont, 21 juillet 1650; MC/ET/III/588
      accord; Chastelain, René
    - CHASTELAIN (Daniel) écuyer, sieur de Popaincourt lieutenant particulier au bailliage et siège présidial de Senlis § Transaction avec le collège de Clermont, 21 juillet 1650; MC/ET/III/588
      accord; Chastelain, Daniel
    - BOUCHERAT (Christophe) Secrétaire de la Chambre du Roi demeurant rue des Coquilles § Désistement de bail, 21 juillet 1650; MC/ET/III/588
      renonciation; Boucherat, Christophe
    - BOUCHERAT (Catherine) veuve de Baptiste MICHEL, marchand demeurant rue des Coquilles § Désistement de bail, 21 juillet 1650; MC/ET/III/588
      renonciation; Boucherat, Catherine
    - BOBUSSE (Etienne) conseiller du roi, élu en l'élection de Chartres § Transport de rente à Etienne BOBUSSE, 21 juillet 1650; MC/ET/III/588
      transport de droits; Bobusse, Etienne
    - Transaction. Collège de Clermont. CHATELAIN, Daniel., 21 juillet 1650; MC/ET/III/588
      accord; Chatelain, Daniel
    - Titre nouvel. DANGUILLAUME, Louis. Héritiers de PONCHET., 21 juillet 1650; MC/ET/III/588
      titre nouvel; Danguillaume, Louis; Ponchet (Héritiers De)
    - Transport de rente. GAUDAIS, Henri. BOBUSSE, Etienne., 21 juillet 1650; MC/ET/III/588
      transport de droits; Gaudais, Henri; Bobusse, Etienne
    - Bail. DENIS, François. DENIS, François., 22 juillet 1650; MC/ET/III/588
      bail; Denis, François; Denis, François
    - Rue Neuve des Jeux de Paumé autrement dite de la Poterie paroisse Saint-Eustache § Contre lettre de bail d'une maison Rue Neuve des Jeux de Paumé, 22 juillet 1650; MC/ET/III/588
    - Contre-lettre. DENIS, François. DENIS, François., 22 juillet 1650; MC/ET/III/588
      convention; renonciation; Denis, François; Denis, François
    - Quittance. BEGUET, Madeleine. JOLY, Jacques. HARCOURT (d'), 23 juillet 1650; MC/ET/III/588
      quittance; Beguet, Madeleine; Joly, Jacques; Harcourt (M. d')
    - POSTEL (Claude de) écuyer, sieur de Moville, lieutenant du Prince d'Harcourt en sa citadelle de Montreuil § Constitution de 166 l. 13 s. 4 d. de rente à Claude de POSTEL par Madeleine BEGUE, veuve d'Antoine PARISOT, 23 juillet 1650; MC/ET/III/588
      constitution de rente; Postel, Claude de
    - LORRAINE (Charles de) prince d'Harcourt ép: Anne - Elisabeth de Launoy § Quittance par Madeleine BEGUE, veuve d'Antoine PARISOT et de Jacques JOLLY à Charles de LORRAINE, pour la Somme de 6 300 L. à eux légués par le comte de Launoy, 23 juillet 1650; MC/ET/III/588
      quittance; Lorraine, Charles de
    - LAUNOY (Anne Elisabeth de) ép: Charles de Lorraine, prince d'Harcourt § Quittance par Madeleine BEGUE, veuve d'Antoine PARISOT et Jacques JOLLY à Charles de Lorraine, pour la somme de 6300 l. à eux léguer, par le comte de Launoy, père de Anne Elisabeth de LAUNOY, 23 juillet 1650; MC/ET/III/588
      quittance; Launoy, Anne Elisabeth de
    - JOLLY (Jacques) § quittance de 3300 l. léguées à Jacques JOLLY par le comte de Launoy, 23 juillet 1650; MC/ET/III/588
      quittance; Jolly, Jacques
    - BEGUE (Madeleine) veuve d'Antoine PARISOT, lieutenant de chasses en Bourgogne § 2 actes: - Quittance de la somme de 3000 l. à elle léguée par le comte de Launoy.; - Constitution de rente à Claude de POSTEL, 23 juillet 1650; MC/ET/III/588
      constitution de rente; quittance; Begue, Madeleine
    - Quittance par Jean Desnotz, notaire au Châtelet, demeurant rue de la Verrerie, comme procureur de Madeleine Bègue, veuve de feu Antoine Parisot et de jacques Jolly., 23 juillet 1650; MC/ET/III/588
      quittance; Verrerie (rue de la); Bègue, Madeleine; Desnotz, Jean; Jolly, Jacques; Parisot, Antoine; notaire
    - Mariage. ANQUETIL, Jean. GUY, Françoise., 24 juillet 1650; MC/ET/III/588
      contrat de mariage; Anquetil, Jean; Guy, Françoise
    - ANQUETIL (Jean) serrurier dt au faubourg Saint-Germain-des-Prés, rue de Bussy § Mariage de... et de François GUY, 24 juillet 1650; MC/ET/III/588
      contrat de mariage; Anquetil, Jean
    - GUY (François) dt rue des Cordeliers, paroisse Saint-Cosme § Mariage de Jean ANQUETIL, serrurier et de François GUY, en présence de Marie et Marguerite GUY, soeurs de François GUY, 24 juillet 1650; MC/ET/III/588
      contrat de mariage; Guy, François
    - ESPERVIER (Michel de l') sieur de l'Espervier dt à Haulville § Testament; Ensuite du testament: codicille du 5 août 1650, 24 juillet 1650; MC/ET/III/588
      testament; Espervier, Michel de l'
    - Testament. DELESPREVIER, Michel.., 24 juillet 1650; MC/ET/III/588
      testament; Delesprevier, Michel
    - Apprentissage. LABOUR, Jean. FOURNIER, Denis., 25 juillet 1650; MC/ET/III/588
      contrat d'apprentissage; Labour, Jean; Fournier, Denis
    - FOURNIER (Denis) maître barbier chirurgien dt rue du Monceau Saint-Gervais § Apprentissage de Jean LABOUR, chez Denis FOURNIER, 25 juillet 1650; MC/ET/III/588
      contrat d'apprentissage; Fournier, Denis
    - LABOUR (Jean) § Apprentissage de Jean LABOUR chez Denis FOURNIER, maître barbier chirurgien, 25 juillet 1650; MC/ET/III/588
      contrat d'apprentissage; Labour, Jean
    - BARBIER CHIRURGIEN FOURNIER (Denis) demeurant rue du Monceau Saint-Gervais § Apprentissage de Jean LABOUR chez Denis FOURNIER, 25 juillet 1650; MC/ET/III/588
    - Bail. Hôpital du Saint-Esprit. BEYNAST (de), Anne., 26 juillet 1650; MC/ET/III/588
      bail; Beynast, Anne de
    - PEINTRE BREBIETTE (Pierre) + § Estimation par VIGNON et BOULLONGNE peintre des dessins, estampes et autres planches, livres et peintures trouvés après le décès de. .., 26 juillet 1650; MC/ET/III/588
      Brebiette, Pierre
    - PEINTRE BOULLONGNE § Estimation par VIGNON et. .. des dessins, estampes et autres planches, livres et peintures trouves après le décès de Pierre Berbiette, maître peintre, 26 juillet 1650; MC/ET/III/588